臺灣臺中地方法院刑事判決　　　　　　　　94年度易字第82號
公　訴　人　臺灣臺中地方法院檢察署檢察官
被　　　告　乙○○
　　　　　　　　　　國民
上列被告因竊盜案件，經檢察官提起公訴（九十三年度偵字第一
九一四三號）及移送併辦（九十四年度偵字第六七五號），本院
合議庭裁定改以簡式審判程序審理，判決如下：
    主    文
乙○○連續意圖為自己不法之所有，以恐嚇使人將本人之物交付
，累犯，處有期徒刑壹年肆月。
鑰匙壹支、扣案之六角型扳手貳支及廖秋玲之郵局金融卡（設於
臺中公益路郵局，帳號：○四二四二八─二號帳戶）壹張，均沒
收。
    犯罪事實
一、乙○○前於民國八十七年間，因竊盜案件，經臺灣嘉義地方
    法院判處有期徒刑四月，提起上訴後，由臺灣高等法院臺南
    分院駁回上訴確定在案，甫於九十年二月四日執行完畢。仍
    不知悔改，竟因缺錢花用，即基於意圖為自己不法所有之概
    括犯意，連續為下列犯行：
  (一)於九十三年十月七日凌晨二時許，在臺中縣新社鄉○○街○
    段附近，見郁順環保清潔有限公司（以下簡稱郁順公司）所
    有車牌號碼Ａ二─五八八○號自用小貨車停放該處，無人看
　　管，即持其所有客觀上足以對人之生命、身體造成危險性，
　  而屬兇器之六角形扳手二支（經以砂輪機磨尖），撬開車門
    鎖，而下手竊取之。得手後，即自同年月十五日至十九日間
　　，多次打電話向該公司代表人丁○○恫嚇稱：若不交付金錢
　  ，則不返還該車，致丁○○心生畏怖，經與乙○○討價還價
    後，由丁○○於同年月十九日十二時零七分許，依其指示匯
    款新臺幣（下同）一萬三千元至廖秋玲設於臺中公益路郵局
    ，帳號：○四二四二八─二號帳戶（係乙○○於同年月中旬
    某日，在臺中市○○路○段貝利星小鋼珠店以八千元向不詳
    姓名年籍，綽號「阿欽」者購得，廖秋玲是否涉及幫助恐嚇
    詐欺取財罪嫌部分，應由檢察官另行偵查）後，乙○○始告
    知丁○○車輛停放於中臺技術學院附近之仁友巷內，而由丁○○前往尋獲。
  (二)於同年月二十五日凌晨二、三時許，乙○○持上開六角形扳
    手二支，以同前之方式，竊取停放在臺中市南屯區鎮平國小
    附近，巨曠工程有限公司（以下簡稱巨曠公司）所有車牌號
    碼四二二○─ＨＺ號自用小貨車。得手後，自同月二十七日
    起，多次打電話予該公司代表人甲○○，恫稱：若不交付金
    錢，即不返還車輛等語，致甲○○心生恐懼，先後於同年月
    二十九日上午十時二十一分許、下午二時三十一分許，各匯
    款一萬五千元至前開廖秋玲之帳戶內，乙○○再以電話告知
    甲○○其車輛停放於臺中縣太平市八○三醫院附近停車場，
    始由甲○○自行取回車輛。
  (三)於同年月二十九日凌晨五時許，乙○○又在臺中縣南屯區○○路八巷、十七巷口附近，持上開六角形扳手二支撬開車門
    鎖，竊取己○○所有，停放該處之車牌號碼六七一五─ＧＮ
    號自用小貨車得手後，乃自同日上午九時許起，多次打電話
    予己○○，恫嚇稱：如不交付金錢，就要將其車輛解體等語
    ，使己○○心生畏佈，與乙○○討價還價後，於同日上午十
    一時五十分許，匯款二萬元至前開廖秋玲帳戶內，乙○○方
    以電話告知己○○其車輛停放於臺中市○○路與東光路口，
    因而尋獲該車。
  (四)於同年十一月一日凌晨四時許，乙○○見龍鵬水電工程有限
    公司（以下簡稱龍鵬公司）所有，交由丙○○使用之車牌號
    碼Ｙ二─八一七五號自用小貨車停在臺中縣太平市○○路○
    段一○○巷二二弄九號前，乃持上開六角扳手二支撬毀車門
    鎖（毀損部分未據告訴），竊取得手後，於同日上午九時許
    ，撥打電話予丙○○，恫稱：若不交付金錢，將不返還車輛
    等語，使丙○○心生畏佈，經與龍鵬公司代表人陳文鵬商議
    後，決定同意匯款二萬元予乙○○，惟乙○○於同日上午十
    一時十六分許，在臺中縣太平市○○○○街一八號前，再次
    打電話向丙○○恐嚇時，為警發現行跡可疑，當場查獲，並
    扣得其所有，供竊取上開車輛所用之六角型扳手二支、廖秋
    玲上開帳戶之金融卡一張，因而未得逞。乙○○復帶同警方
    至臺中縣太平市○○路四三號前，起獲前開龍鵬公司所有之
    自用小貨車。
二、乙○○復承接前開意圖為自己不法所有之竊盜概括犯意，於
    九十三年十二月二十七日，以自備鑰匙（未扣案）竊取停放
    於臺中市○○區○○路三段三一六號前，謝金釵所有，交由
    戊○○使用之車牌號碼九Ｊ─三○一七號自用小貨車得手，
    惟因其於行竊過程，即為警發覺，而自後追趕，乙○○乃將
    該車棄置於臺中市西屯區○○○○街二三之一號前，徒步逃
    至同區○○路○段一五二號前，即為警逮捕。
三、案經臺中市警察局第一分局及第六分局分別報告臺灣臺中地
    方法院檢察署檢察官偵查起訴及移送併辦。
    理    由
一、訊據被告乙○○對於上揭犯罪事實於本院審理時坦承不諱，
    核與證人即被害人郁順公司代表人丁○○、巨曠公司代表人
    甲○○、己○○於警詢證述其所有之車輛失竊，並接獲被告
    恐嚇電話，因而依被告之指示匯款至案外人廖秋玲設於臺中
    公益路郵局，帳號：○四二四二八─二號帳戶後，方經被告
    告知車輛停放地點而尋回車輛等情、證人丙○○於警詢時證
    稱其所使用之龍鵬公司車輛失竊即報警協尋，嗣被告以電話
    恐嚇須交付金錢，惟在尚未匯款之際，警方即尋獲龍鵬公司
    之失竊車輛等語、被害人即證人戊○○於警詢及本院審理時
    證述其配偶謝金釵所有交付其使用之車輛失竊，經報警後，
    經警通知前去領回車輛，在警局時，被告就主動說要與伊和
    解等語均相符，且經證人即發覺被告下手竊取車牌號碼九Ｊ
    ─三○一七號自用小貨車之警員陳承堯於本院審理時結證稱
    ：伊看到被告在該車附近鬼鬼祟祟，先靠近該自小貨車的車
    門後，又離開，等附近沒人的時候，又再靠近，開了車門就
    走，被告從偷車一直到得手，均未離開伊視線等語甚詳，且
    有證人丙○○領回車牌號碼Ｙ二─八一七五號自用小貨車後
    出具之贓物認領保管單、證人戊○○領回車牌號碼九Ｊ─三
    ○一七號自用小貨車後所出具之贓物領回保管書、廖秋玲設
    於臺中公益路郵局，帳號：○四二四二八─二號帳戶之客戶
    基本資料、客戶歷史交易清單、查詢帳戶最近交易資料、臺
    中縣警察局車輛遺失（尋獲）電腦輸入單、證人陳承堯製作
    之職務報告及現場圖各一份、車輛竊盜、車牌失竊資料個別
    查詢報表─查詢車輛認可資料、車籍作業系統─查詢認可資
    料及郵政國內匯款請購單各二份、現場照片十六張、監視錄
    影帶翻拍照片四張、證人陳承堯提出被告行經路線監視錄影
    帶翻拍之光碟一片附卷可稽，並有扣案之廖秋玲上開郵局帳
    戶金融卡一張及六角型扳手二支可資佐憑。被告連續竊盜及
    恐嚇取財犯行，事證明確，堪以認定，應予依法論科。
二、按刑法第三百二十一條第一項第三款之攜帶兇器竊盜罪，係
    以行為人攜帶兇器竊盜為其加重條件，此所謂兇器，其種類
    並無限制，凡客觀上足對人之生命、身體、安全構成威脅，
    具有危險性之兇器均屬之，且祇須行竊時攜帶此種具有危險
    性之兇器為已足，並不以攜帶之初有行兇之意圖為必要（最
    高法院七十九年臺上字第五二五三號判例要旨可供參照）。
    被告於為犯罪事實欄一、(一)至(四)之犯行時，均攜帶經被告以
    砂輪機磨尖之六角型扳手二支，而該六角型扳手係金屬材質
    ，質地堅硬，前端尖銳，客觀上足以對他人之生命、身體（
    如頸部、眼睛等）、安全構成威脅，顯係具有危險性，自屬
    兇器無誤。核被告所為，如犯罪事實欄一、(一)至(三)部分，係
    犯刑法第三百二十一條第一項第三款之攜帶兇器竊盜罪及同
    法第三百四十六條第一項恐嚇取財罪；如犯罪事實欄一、(四)
    部分，係犯同法第三百二十一條第一項攜帶兇器竊盜罪及同
    法第三百四十六條第三項、第一項恐嚇取財未遂罪；犯罪事
    實欄二、部分，係犯同法第三百二十條第一項之普通竊盜罪
    。又被告以：若不交付金錢，將不返還車輛等語，恫嚇證人
    丙○○，致其心生畏佈，然因證人丙○○尚未及匯款，被告
    即為警查獲，致被告並未取得財物部分，應為未遂犯。被告
    先後多次竊盜及恐嚇取財犯行，均時間緊接，各觸犯構成要
    件相同之罪，顯均係基於概括犯意為之，各為連續犯，應均
    依刑法第五十六條之規定，分別論以攜帶兇器之加重竊盜及
    恐嚇取財罪，並依法均加重其刑。又被告所犯上開二罪間，
    有方法、結果之牽連關係，為牽連犯，應從一重之刑法第三
    百四十六條第一項恐嚇取財罪處斷。被告前於八十七年間，
　　因竊盜案件，經臺灣嘉義地方法院判處有期徒刑四月，提起
　  上訴後，由臺灣高等法院臺南分院駁回上訴確定在案，甫於
    九十年二月四日執行完畢，有臺灣臺中地方法院檢察署刑案
    資料查註紀錄表及臺灣高等法院被告全國前案紀錄表各一份
    在卷可按，其於有期徒刑執行完畢後五年內，再犯本件有期
    徒刑以上之二罪，為累犯，應依法加重其刑。如犯罪事實欄
    所示之犯行，公訴人雖僅就犯罪事實欄一、部分予以起訴，
    就被告如犯罪事實欄二、所載之犯行未經起訴，惟該未經起
    訴部分犯行，既與起訴部分之攜帶兇器竊盜犯行有連續犯之
    裁判上一罪關係，為起訴效力所及，本院自應併予審理。爰
    審酌被告年輕力壯，竟不思以正途賺取金錢，而連續攜帶六
    角型板手行竊，並進而向被害人恫嚇欲將其車輛解體或拒不
    返還，藉此方式達到勒贖之目的，對社會治安造成嚴重危害
    ，造成被害人財產上之損害非小，且於本院行準備程序及審
    理時，猶一度否認犯行，心存僥倖，俟警員提供被告行經路
    線之監視錄影帶後，方始坦認犯行等一切情狀，量處如主文
    所示之刑。
三、查本件扣案之六角型扳手二支及廖秋玲郵局提款卡一張，均
    屬被告所有，且係分別供其犯本件竊盜及恐嚇取財所用之物
    ，業據被告分別於警詢及本院審理中供述明確，均應依刑法
    第三十八條第一項第二款宣告沒收之。又被告為如犯罪事實
    欄二、所載之犯行時，所使用之鑰匙一支，係被告所有，現
    仍在其家中等情，亦據其於本院審理時供明在卷，是該鑰匙
    既為被告所有，復為其犯本件竊盜罪所用之物，雖未扣案，
    但現仍存在而未滅失，自仍應依前揭規定沒收之。
據上論斷，應依刑事訴訟法第二百三十七條之一第一項、第二百
九十九條第一項前段，刑法第五十六條、第三百二十一條第一項
第三款、第三百四十六條第一項、第五十五條、第四十七條、第
三十八條第一項第二款，罰金罰鍰提高標準條例第一條前段，判
決如主文。
本案經檢察官庚○○到庭執行職務。
中　　華　　民　　國　　94　　年　　10　　月　　13　　日
                    刑事第三庭  法  官  郭妙俐
上正本證明與原本無異。
如不服本判決，應於送達後十日內向本院提出上訴狀（須附繕本
），上訴於台灣高等法院台中分院。
                                書記官  黃雅青
中　　華　　民　　國　　94　　年　　10　　月　　18　　日
附錄論罪科刑法條
刑法第三百二十一條
犯竊盜罪而有左列情形之一者，處六月以上五年以下有期徒刑：
一、於夜間侵入住宅或有人居住之建築物、船艦，或隱匿其內而
    犯之者。
二、毀越門扇、牆垣或其他安全設備而犯之者。
三、攜帶兇器而犯之者。
四、結夥三人以上而犯之者。
五、乘火災、水災或其他災害之際而犯之者。
六、在車站、埠頭而犯之者。
前項之未遂犯罰之。
意圖為自己或第三人不法之所有，而竊取他人之動產者，為
竊盜罪，處五年以下有期徒刑、拘役或五百元以下罰金。
刑法第三百四十六條
意圖為自己或第三人不法之所有，以恐嚇使人將本人或第三人之
物交付者，處六月以上五年以下有期徒刑，得併科一千元以下罰
金。
以前項方法得財產上不法之利益，或使第三人得之者，亦同。
前二項之未遂犯罰之。
